# POS 机收款

提问人：gulgdx 时间：2021-12-10 14:01:40
请问陈老师：公司有部分客户上门提货时采用现金支付采购款，为规范运作，减少现金收款，公司在财务部安装了几台POS机用于收款，根据结算规则，POS机收款后第二天才能自动转入公司的银行账户，也即年末 12 月 31 日的收款在第二年 1 月 1 日才能转入。公司在POS机收款时将其确认为其他货币资金，第二天转入银行账户时，财务上再从其他货币资金转入银行存款，请问：
1 、POS机收的款在转入公司银行账户前放在其他货币资金列报是否可以？查阅上市公司披露看，永辉超市的POS机收款是放在其他货币资金中的。
2 、列报在其他货币资金中的POS机收款，是否属于现金流量表中的现金？

回答人：chenyiwei
1 、可以列报为其他货币资金。
2 、在年末时点，因为尚未转入本企业银行账户，实质上是在途货币资金，因此不能用于本企业对外支付用途，故不属于现金及现金等价物。